<?xml version='1.0' encoding='utf-8'?>
<verb default="príosúnaigh" disambig="">
  <verbalNoun default="príosúnú" />
  <verbalAdjective default="príosúnaithe" />
  <tenseForm default="príosúnaigh" tense="Past" dependency="Indep" person="Base" />
  <tenseForm default="príosúnaíomar" tense="Past" dependency="Indep" person="Pl1" />
  <tenseForm default="príosúnaíodar" tense="Past" dependency="Indep" person="Pl3" />
  <tenseForm default="príosúnaíodh" tense="Past" dependency="Indep" person="Auto" />
  <tenseForm default="príosúnaigh" tense="Past" dependency="Dep" person="Base" />
  <tenseForm default="príosúnaíomar" tense="Past" dependency="Dep" person="Pl1" />
  <tenseForm default="príosúnaíodar" tense="Past" dependency="Dep" person="Pl3" />
  <tenseForm default="príosúnaíodh" tense="Past" dependency="Dep" person="Auto" />
  <tenseForm default="príosúnaíodh" tense="PastCont" dependency="Indep" person="Base" />
  <tenseForm default="príosúnaínn" tense="PastCont" dependency="Indep" person="Sg1" />
  <tenseForm default="príosúnaíteá" tense="PastCont" dependency="Indep" person="Sg2" />
  <tenseForm default="príosúnaímis" tense="PastCont" dependency="Indep" person="Pl1" />
  <tenseForm default="príosúnaídís" tense="PastCont" dependency="Indep" person="Pl3" />
  <tenseForm default="príosúnaítí" tense="PastCont" dependency="Indep" person="Auto" />
  <tenseForm default="príosúnaíodh" tense="PastCont" dependency="Dep" person="Base" />
  <tenseForm default="príosúnaínn" tense="PastCont" dependency="Dep" person="Sg1" />
  <tenseForm default="príosúnaíteá" tense="PastCont" dependency="Dep" person="Sg2" />
  <tenseForm default="príosúnaímis" tense="PastCont" dependency="Dep" person="Pl1" />
  <tenseForm default="príosúnaídís" tense="PastCont" dependency="Dep" person="Pl3" />
  <tenseForm default="príosúnaítí" tense="PastCont" dependency="Dep" person="Auto" />
  <tenseForm default="príosúnaíonn" tense="PresCont" dependency="Indep" person="Base" />
  <tenseForm default="príosúnaím" tense="PresCont" dependency="Indep" person="Sg1" />
  <tenseForm default="príosúnaímid" tense="PresCont" dependency="Indep" person="Pl1" />
  <tenseForm default="príosúnaítear" tense="PresCont" dependency="Indep" person="Auto" />
  <tenseForm default="príosúnaíonn" tense="PresCont" dependency="Dep" person="Base" />
  <tenseForm default="príosúnaím" tense="PresCont" dependency="Dep" person="Sg1" />
  <tenseForm default="príosúnaímid" tense="PresCont" dependency="Dep" person="Pl1" />
  <tenseForm default="príosúnaítear" tense="PresCont" dependency="Dep" person="Auto" />
  <tenseForm default="príosúnóidh" tense="Fut" dependency="Indep" person="Base" />
  <tenseForm default="príosúnóimid" tense="Fut" dependency="Indep" person="Pl1" />
  <tenseForm default="príosúnófar" tense="Fut" dependency="Indep" person="Auto" />
  <tenseForm default="príosúnóidh" tense="Fut" dependency="Dep" person="Base" />
  <tenseForm default="príosúnóimid" tense="Fut" dependency="Dep" person="Pl1" />
  <tenseForm default="príosúnófar" tense="Fut" dependency="Dep" person="Auto" />
  <tenseForm default="príosúnódh" tense="Cond" dependency="Indep" person="Base" />
  <tenseForm default="príosúnóinn" tense="Cond" dependency="Indep" person="Sg1" />
  <tenseForm default="príosúnófá" tense="Cond" dependency="Indep" person="Sg2" />
  <tenseForm default="príosúnóimis" tense="Cond" dependency="Indep" person="Pl1" />
  <tenseForm default="príosúnóidís" tense="Cond" dependency="Indep" person="Pl3" />
  <tenseForm default="príosúnófaí" tense="Cond" dependency="Indep" person="Auto" />
  <tenseForm default="príosúnódh" tense="Cond" dependency="Dep" person="Base" />
  <tenseForm default="príosúnóinn" tense="Cond" dependency="Dep" person="Sg1" />
  <tenseForm default="príosúnófá" tense="Cond" dependency="Dep" person="Sg2" />
  <tenseForm default="príosúnóimis" tense="Cond" dependency="Dep" person="Pl1" />
  <tenseForm default="príosúnóidís" tense="Cond" dependency="Dep" person="Pl3" />
  <tenseForm default="príosúnófaí" tense="Cond" dependency="Dep" person="Auto" />
  <moodForm default="príosúnaíodh" mood="Imper" person="Base" />
  <moodForm default="príosúnaím" mood="Imper" person="Sg1" />
  <moodForm default="príosúnaigh" mood="Imper" person="Sg2" />
  <moodForm default="príosúnaímis" mood="Imper" person="Pl1" />
  <moodForm default="príosúnaígí" mood="Imper" person="Pl2" />
  <moodForm default="príosúnaídís" mood="Imper" person="Pl3" />
  <moodForm default="príosúnaítear" mood="Imper" person="Auto" />
  <moodForm default="príosúnaí" mood="Subj" person="Base" />
  <moodForm default="príosúnaímid" mood="Subj" person="Pl1" />
  <moodForm default="príosúnaítear" mood="Subj" person="Auto" />
</verb>
